【裁判字號】    91,易,267
【裁判日期】    921030
【裁判案由】    傷害等
【裁判全文】
臺灣宜蘭地方法院刑事判決                          九十一年度易字第二六七號
    公  訴  人  臺灣宜蘭地方法院檢察署檢察官
    被      告  丁○○
                丙○○
                戊○○
                乙○○
                癸○○
                丑○○
                子○○
                甲○○
                辛○○
                壬○○
右列被告因傷害等案件，經檢察官提起公訴（八十四年度偵字第號），本院判決如左
：
    主  文
丁○○共同傷害人之身體，累犯，處有期徒刑參月，如易科罰金以參佰元折算壹日。
丙○○共同傷害人之身體，處拘役參拾日，如易科罰金以參佰元折算壹日。
戊○○共同傷害人之身體，處拘役參拾日，如易科罰金以參佰元折算壹日。
丁○○、丙○○被訴恐嚇部分無罪。
乙○○、癸○○、丑○○、子○○、甲○○、辛○○被訴傷害部分及乙○○、子○○
、壬○○被訴毀損部分公訴不受理。
    事  實
一、丁○○曾於民國八十六年七月間，因傷害案件，經本院判處有期徒刑四月確定，
    於八十六年八月二十三日易科罰金執行完畢。竟不知悔改，因見戊○○積欠其債
    務未還，而心生不滿，遂與其妻丙○○於八十九年三月十五日下午二時許，至宜
    蘭縣五結鄉○○○路十三之二十號戊○○所開設之永安煤氣行，向戊○○催討債
    務，惟雙方發生爭執並互相拉扯，適其弟己○○（俟到案後另行審結）自外返回
    ，認丙○○態度不佳，竟憤而動手毆打丙○○臉部，戊○○見狀，亦與己○○基
    於共同犯意之聯絡，一同動手毆打丙○○之身體，造成丙○○受有鼻樑挫傷、胸
    部挫傷及左下肢挫傷之傷害；丙○○不甘被毆，竟基於傷害犯意，夥同丁○○共
    同毆打己○○身體，造成己○○受有左眼眶小撕裂傷、左膝血腫、左、右眼眶瘀
    血及右上腹部瘀血之傷害（丁○○、丙○○涉嫌傷害部分犯行，業經己○○撤回
    告訴，容後敘明）。
二、丁○○與丙○○為催討戊○○積欠之債務，於八十九年六月八日下午二時許至五
    結鄉○○○路十三之二十號永安煤氣行未遇戊○○後，即轉往羅東鎮○○路二號
    開元市場戊○○所擺設之賣菜攤位欲找黃女，惟於抵達後，見戊○○與其友人乙○○、其子癸○○、女丑○○、媳婦甲○○及弟辛○○等人在場，即先行離去，
    並為壯大聲勢，覓得二名友人林義耿及黃德三同行後，再一同駕駛車號ＤＪ〡一
    二七九號自小客車返回開元市場前開攤位，丁○○即持棍棒下車欲找戊○○理論
    ，惟旋即與戊○○、乙○○、辛○○、癸○○、丑○○及甲○○等人發生互毆，
    乙○○並持圓鍬擊破車號ＤＪ〡一二七九號自小客車擋風玻璃，坐於車內之丙○○見狀立即下車，並與戊○○及甲○○發生互毆，嗣因民眾報警處理，經警方趕
    抵現場，丁○○與丙○○欲駕車離去時，己○○（俟到案後另行審結）與戊○○
    之子子○○暨壬○○猶持棒球敲毀車號ＤＪ—一二七九號自小客車之擋風玻璃，
    造成該自小客車前、後擋風玻璃破裂毀損，足生損害於丁○○（乙○○、子○○
    、壬○○涉嫌毀損部分，業經丁○○對共犯壬○○撤回告訴，其效力及於全部共
    犯，容後敘明）；己○○並趁該車玻璃破掉時，將手伸進車窗內出拳毆打坐在右
    前座之丙○○，子○○亦趁機伸手毆打丁○○左眼，造成丁○○因本件互毆受有
    臉部撕裂傷及左上肢擦傷之傷害；丙○○受有頭部外傷及右上、下肢擦傷之傷害
    ；戊○○受有頭皮、顏面及口內撕裂傷與左上肢挫傷之傷害（戊○○、己○○、
    乙○○、癸○○、丑○○、子○○、甲○○、辛○○、壬○○涉嫌傷害部分，業
    經丁○○、丙○○對共犯甲○○撤回告訴，其效力及於全部共犯，容後敘明）。
三、案經丁○○、丙○○、戊○○分別訴由臺灣宜蘭地方法院檢察署檢察官偵查起訴
    。
    理  由
甲、有罪部分：
一、就八十九年三月十五日下午被告戊○○在永安煤氣行被訴傷害告訴人丙○○部分
    ：
    訊據被告戊○○矢口否認涉有傷害犯行，辯稱：三月十五日當天下午是丁○○、
    丙○○至其經營之永安煤氣行找麻煩，是丁○○、丙○○與其弟己○○發生爭執
    ，己○○出手要打丁○○，竟打到丙○○，丙○○及丁○○亦出手毆打己○○，
    伊並未出手打丁○○及丙○○，只有用手護著云云。惟查，此部分事實，業據告
    訴人丙○○指述綦詳，核與丁○○供述情節相符，另共犯己○○亦供述：「：：
    ：當時我送瓦斯回來，丁○○向戊○○要錢，我就說已經要還錢了還吵，我就打
    丁○○，丙○○就拿椅子打我，我才與他們互毆。我當時護著戊○○，所以我被
    丁○○他們打的很慘，戊○○有過來再幫忙護我，所以我們四人有發生互毆。」
    等情要相符合，堪信被告戊○○於當日亦與己○○共同出手毆打丙○○等情，而
    告訴人丙○○確受有鼻樑挫傷、胸部挫傷及左下肢挫傷之傷害，亦有載明如上傷
    勢之診斷證明書一紙在卷可稽；是被告戊○○所辯並未出手毆打云云，無非事後
    卸責之詞，不足採信。被告戊○○此部分傷害犯行堪以認定，應予依法論科。
二、就被告丁○○與丙○○被訴於八十九年六月八日下午在開元市場傷害告訴人戊○○部分：
    訊據被告丁○○、丙○○均坦承於前揭時地有毆打告訴人戊○○之事實，核與告
    訴人戊○○指訴遭毆情節相符，並與在場之乙○○、癸○○、丑○○、子○○、
    甲○○、辛○○等人供述情節相符，而告訴人戊○○確受有如事實欄所載之傷勢
    ，亦有診斷證明書一紙附卷可佐，且有告訴人戊○○受傷之照片三幀在卷可參。
    雖被告丁○○、丙○○均辯稱：係至開元市場找戊○○，竟遭戊○○、乙○○、
    癸○○、丑○○、子○○、甲○○、辛○○、壬○○等人毆打，出於自衛，始出
    手毆打戊○○，並與之發生互毆云云。惟查，被告丁○○與丙○○二人遭毆打中
    ，另出手毆打被告戊○○，並進而發生互毆，即無正當防衛之適用，是被告二人
    所辯均係事後卸責之詞，不足採信。是被告丁○○、丙○○二人涉嫌傷害犯行事
    證明確，應予依法論科。
三、核被告戊○○、丁○○及丙○○三人所為，均係犯刑法第二百七十七條第一項之
    傷害罪。被告戊○○與被告己○○間就八十九年三月十五日傷害告訴人丙○○之
    犯行，有犯意聯絡及行為分擔，應論以共同正犯。又被告丁○○、丙○○就八十
    九年六月八日下午在開元市場傷害戊○○之犯行，有犯意聯絡及行為分擔，應論
    以共同正犯。被告丁○○有如事實欄所載之犯罪科刑及執行情形，有臺灣高等法
    院被告全國前案紀錄表一紙在卷可稽，其於五年內再犯有期徒刑以上之本罪，為
    累犯，應依刑法第四十七條規定加重其刑。爰審酌被告戊○○、丁○○及丙○○
    因債務問題發生爭執，即出手毆打對方，造成對方身體上之傷害及痛苦，及其等
    犯罪之動機、手段、造成傷害之程度，及彼此均互有傷害，並其等犯後均否認犯
    行等犯後態度之一切犯罪情狀，酌情各量處如主文所示之刑，並均諭知易科罰金
    之折算標準，以示懲儆。
四、不另為不受理諭知部分：
（一）公訴意旨另以：
    被告丁○○見其妹即告訴人戊○○積欠其債務未還，而心生不滿，遂與其妻即
      被告丙○○於八十九年三月十五日下午二時許，至宜蘭縣五結鄉○○○路十三
      之二十號戊○○所開設之永安煤氣行，向戊○○催討債務，惟雙方發生爭執並
      互相拉扯，適其弟即告訴人己○○自外返回，認被告丙○○態度不佳，竟憤而
      動手毆打被告丙○○臉部造成被告丙○○受傷；被告丙○○不甘被毆，竟基於
      傷害犯意，舉起置於煤氣行內為戊○○孫子所騎乘之玩具三輪車丟向己○○頭
      部，再夥同被告丁○○共同毆打告訴人己○○身體，被告丁○○並持身上之鑰
      匙朝告訴人己○○臉部丟擲，造成告訴人己○○受有左眼眶小撕裂傷、左膝血
      腫、左、右眼眶瘀血及右上腹部瘀血之傷害。因認被告丁○○、丙○○共同涉
      有刑法第二百七十七條第一項之傷害罪嫌云云。
    被告丁○○又於八十九年六月七日下午二時許，至羅東鎮開元市場，欲向戊○○催討債務，惟見僅有戊○○之子即告訴人癸○○與女丑○○在場，心有不甘
      ，遂與渠等發生爭執，並基於傷害犯意，動手毆打癸○○與丑○○之身體，造
      成癸○○受有左頸擦挫傷之傷害，丑○○受有右臉頰及右上臂挫傷之傷害。因
      認被告丁○○另涉有刑法第二百七十七條第一項之傷害罪嫌云云。
    惟按告訴乃論之罪，告訴人於第一審辯論終結前得撤回其告訴，又告訴經撤回
      者，應諭知不受理之判決，刑事訴訟法第二百三十八條第一項、第三百零三條
      第三款分別定有明文。查本件此部分告訴人己○○告訴被告丁○○、丙○○傷
      害案件及告訴人癸○○、丑○○告訴被告丁○○涉嫌傷害案件，起訴書認係觸
      犯刑法第二百七十七條第一項罪名，依同法第二百八十七條前段規定，須告訴
      乃論；茲據告訴人己○○、告訴人癸○○、丑○○於九十一年十二月二十七日
      審理期日當庭分別撤回其告訴，依照首開說明，本件此部分應為不受理之判決
      ，惟因公訴人認此部分與前揭被告丁○○及被告丙○○被訴傷害經判決有罪部
      分，有裁判上一罪連續犯之關係，爰不另為不受理之諭知，併此敘明。
（二）公訴意旨另以：被告丁○○與丙○○於八十九年六月八日下午至五結鄉上開永
      安煤氣行未遇被告戊○○後，即轉往羅東鎮○○路二號開元市場戊○○所擺設
      之賣菜攤位欲找黃女，惟於抵達後，見被告戊○○與其友人即被告乙○○、其
      子即被告癸○○、其女即被告丑○○、其媳婦即被告甲○○及其弟即被告辛○○等人在場，即先行離去，並為壯大聲勢，覓得二名友人林義耿及黃德三同行
      後，再一同駕駛車號ＤＪ〡一二七九號自小客車返回開元市場前開攤位，丁○○即持棍棒下車欲找被告戊○○理論，惟旋即與被告戊○○、乙○○、辛○○
      、癸○○、丑○○及甲○○等人發生互毆，被告乙○○並持圓鍬擊破車號ＤＪ
      —一二七九號自小客車擋風玻璃，坐於車內之被告丙○○見狀立即下車，並與
      戊○○及甲○○發生互毆，造成告訴人丁○○因本件互毆受有臉部撕裂傷及左
      上肢擦傷之傷害；告訴人丙○○受有頭部外傷及右上、下肢擦傷之傷害。因認
      被告戊○○涉有刑法第二百七十七條第一項之傷害罪嫌云云。惟按告訴乃論之
      罪，告訴人於第一審辯論終結前得撤回其告訴；又告訴乃論之罪，對於共犯之
      一人撤回告訴，其效力及於其他共犯；又告訴經撤回者，應諭知不受理之判決
      ，刑事訴訟法第二百三十八條第一項、第二百三十九條第一項前段、第三百零
      三條第三款分別定有明文。查本件告訴人丁○○、丙○○告訴被告戊○○、乙○○、癸○○、丑○○、子○○、甲○○、辛○○等人共同涉有刑法第二百七
      十七條第一項之傷害罪嫌，起訴書認係觸犯刑法第二百七十七條第一項罪名，
      依同法第二百八十七條前段規定，均須告訴乃論。茲據告訴人丁○○、丙○○
      於九十一年十二月二十日審理期日當庭撤回對共同被告甲○○之告訴，依照首
      開說明，其撤回告訴之效力及於共同被告戊○○，依照首開說明，本件此部分
      應為不受理之判決，惟因公訴人認此部分與前揭被告戊○○被訴傷害經判決有
      罪部分，有裁判上一罪連續犯之關係，爰不另為不受理之諭知，併此敘明。
乙、丁○○、丙○○被訴恐嚇無罪部分：
一、公訴意旨另以：丁○○與丙○○於八十九年六月八日下午二時許，復至五結鄉○○○路上開永安煤氣行，欲找戊○○追討債務，又因未遇黃女，二人竟基於共同
    之犯意聯絡，由丁○○持刀砍傷戊○○家中所飼養之小狗，並恐嚇稱：「這是給
    你們家的警告，給我小心一點」等語，致戊○○事後聞言因而心生畏懼。因認被
    告丁○○、丙○○涉有刑法第三百零五條之恐嚇罪嫌云云。
二、按犯罪事實應依證據認定之，無證據不得推定其犯罪事實；又不能證明被告犯罪
    者，應諭知無罪之判決；刑事訴訟法第一百五十四條、第三百零一條第一項分別
    定有明文。又犯罪事實之認定，應憑真實之證據，倘證據是否真實尚欠明確，自
    難以擬制推測之方法，為其判斷之基礎；而認定犯罪事實之證據係指足以認定被
    告確有犯罪行為之積極證據而言，該項證據自須適合於被告犯罪事實之認定，始
    得採為斷罪資料，最高法院五十三年著有臺上字第六五六號、二十九年上字第三
    一０五號判例。且刑事訴訟上證明之資料，無論其為直接或間接證據，均須達於
    通常一般之人均不致有所懷疑，而得確信其為真實之程度，始得據為有罪之認定
    ，若其關於被告是否犯罪之證明未能達此程度，而有合理懷疑之存在，致使無從
    形成有罪之確信，根據「罪證有疑，利於被告」之證據法則，即不得遽為不利被
告之認定，亦有最高法院七十六年度臺上字第四九八六號判例可稽。其以情況證
    據（即間接證據）斷罪時，尤須基於該證據在直接關係上所可證明之他項情況事
    實，本乎推理作用足以確證被告有罪，方為合法，不得徒憑主觀上之推想，將一
    般經驗上有利被告之其他合理情況逕予排除，此觀諸最高法院三十二年上字第六
    七號自明。又告訴人之告訴，係以使被告受刑事訴追為目的，是其陳述否與事實
    相符，仍應調查其他證據以資審認，最高法院五十二年台上字第一三００號判例
    可參。
三、公訴人認被告丁○○與丙○○涉有上開恐嚇犯行，無非以恐嚇事實業據告訴人戊○○指述綦詳，並據證人即在場之癸○○供述屬實，並有攝得小狗受傷之照片在
    卷可稽為其主要論據。惟訊據被告丁○○、丙○○堅決否認有何恐嚇犯行，辯稱
    ：八十九年六月八日下午二時許，確有至永安煤氣行欲找戊○○催討債務，但未
    遇戊○○，只見到甲○○及戊○○的小女兒，後來即離開，至開元市場找戊○○
    ，並未出言恐嚇，亦未砍小狗等語。
四、經查：
（一）本件告訴人戊○○雖指訴被告丁○○、丙○○於前揭時地至永安煤氣行出言恐
      嚇，令伊心生畏懼等節，惟經質諸告訴人戊○○供述：「被告丁○○、丙○○
      出言恐嚇當時，伊並不在場，我弟弟庚○○在我到醫院就醫時告訴我，是我兒
      子子○○告訴我被告二人到我店裡砍小狗，他有去叫警察來看，當時被告二人
      到瓦斯店砍小狗恐嚇時子○○也沒有在場，他去送瓦斯，癸○○也不在，他們
      都去送瓦斯，他們都是聽庚○○講的」等節（見本院九十二年十月二十二日審
      判筆錄），是本件告訴人並未親身聽聞被告丁○○、丙○○恐嚇話語，而係聽
      聞他人所述，是仍應調查證據以查明告訴人此部分指訴是否實在。又證人癸○○於偵查中供稱：八十九年六月七日下午約二時多在開元市場垃圾場時，他在
      那邊一直罵，之後到和平路二號開元市場，他也是一直在罵，我就跟他講說那
      是你跟我媽的事，：：：等情（見臺灣宜蘭地方法院檢察署八十九年度偵字第
      二一五六號偵查卷第三十五頁八十九年十月二十五日上午訊問筆錄），是依其
      供述，所指應係八十九年六月七日被告丁○○至煤氣行與癸○○發生衝突之情
      形，而非八十九年六月八日在永安煤氣行發生之事，是公訴人所指癸○○於偵
      查中之供述尚不足為被告丁○○、丙○○涉有恐嚇犯行不利之認定。
（二）訊之癸○○於本院審理中陳述：「我有目睹丁○○殺小狗，他用長把型鐮刀殺
      小狗一刀，在五結的永煤氣行，當時己○○、子○○與我在場。丁○○殺小狗
      時說什麼話我不太記得了，都是他跟我媽媽的糾紛，就是因為來煤氣行找不到
      我媽媽才到開元市場。」（見本院九十一年十一月二十九日審理筆錄），惟於
      九十二年四月二十三日審理時，癸○○復供稱：「八十九年六月八日下午二時
      我沒有親耳聽到丁○○、丙○○恐嚇，也沒有看到他們殺小狗，是我後來到瓦
      斯行聽我舅舅庚○○說的。」（見本院九十二年四月二十三日審判筆錄），是
      其供述前後不一，本難採據。又依子○○供述：「八十九年六月八日下午二時
      ，我沒有看到丁○○殺小狗，我是送瓦斯回來瓦斯店時，我是聽我舅舅庚○○
      說的剛才丁○○殺小狗，我就去報警，後來小狗好像有死掉，五結派出所的警
      察就馬上到瓦斯店並拍照但是沒有製作筆錄，後來我又送瓦斯出去回來時我舅
      舅庚○○又告訴我，丁○○他們到開元市場打我媽媽，我沒有到開元市場，：
      ：：」（見本院九十二年四月二十三日審判筆錄），是癸○○及子○○於八十
      九年六月八日下午被告丁○○、丙○○至永安煤氣行找戊○○之際，根本未在
      場，均係事後聽聞庚○○轉述，其二人上開陳述無從據為不利被告丁○○、丙○○涉有恐嚇犯行之認定。
（三）又證人庚○○到庭證述：「（問：八十九年六月八日當天情形如何？）我是拖
      車的司機，當天下午休息，我到永安煤氣行找戊○○，當時大姐的大媳婦，是
      壬○○的太太甲○○也在該處接電話，丁○○開車載丙○○來，丁○○就下車
      亂罵，我聽不清楚他罵什麼，但是他罵的很難聽，小狗從房內對他吠，我看到
      他從後車廂拿刀子朝小狗砍了一刀，我趕快跑進去，怕被他砍到，後來他又繼
      續亂罵後才離開。」（見本院九十二年三月十九日審理筆錄），惟證人庚○○
      就被告丁○○、丙○○究竟口出何語，是否已達恐嚇、致人心生畏懼之程度，
      則未能為清楚之敘述，縱被告丁○○、丙○○確有持刀砍傷告訴人戊○○飼養
      之小狗，亦不能遽以認定被告丁○○、丙○○確有出言恐嚇「這是給你們家的
      警告，給我小心一點」之恐嚇犯行。
五、綜上所述，本件被告丁○○、丙○○雖於八十九年六月八日下午雖確有至永安煤
    氣行，惟依公訴人所提出之證據尚不足認被告丁○○、丙○○有恐嚇之行為，而
    經本院依職權傳喚在場證人庚○○到庭，依其證言亦不足為不利被告丁○○、丙○○之認定。是依公訴人所舉前開證據及本院依職權調查之證據，均不能使通常
    一般之人均不致有所懷疑，而得確信其為真實之程度，依「罪證有疑，利於被告
    」之證據法則，即不得遽為不利被告丁○○、丙○○之認定。本件公訴人所舉之
    證據尚不足以證明被告丁○○、丙○○確有恐嚇犯行，已如前述，此外，復查無
    其他積極證據，足認被告丁○○、丙○○確有公訴人所指恐嚇犯行，不能證明被
    告丁○○、丙○○涉有恐嚇犯罪，依法應諭知無罪之判決。
丙、乙○○、癸○○、丑○○、子○○、甲○○、辛○○被訴於八十九年六月八日下
    午在開元市場傷害部分及乙○○、子○○、壬○○涉嫌毀損部分公訴不受理部分
    ：
一、公訴意旨略以：被告即告訴人丁○○與丙○○於於八十九年六月八日下午至五結
    鄉上開永安煤氣行未遇被告戊○○後，即轉往羅東鎮○○路二號開元市場戊○○
    所擺設之賣菜攤位欲找黃女，惟於抵達後，見被告戊○○與其友人即被告乙○○
    、其子即被告癸○○、其女即被告丑○○、其媳婦即被告甲○○及其弟即被告辛○○等人在場，即先行離去，並為壯大聲勢，覓得二名友人林義耿及黃德三同行
    後，再一同駕駛車號ＤＪ〡一二七九號自小客車返回開元市場前開攤位，丁○○
    即持棍棒下車欲找被告戊○○理論，惟旋即與被告戊○○、乙○○、辛○○、癸○○、丑○○及甲○○等人發生互毆，被告乙○○並持圓鍬擊破車號ＤＪ—一二
    七九號自小客車擋風玻璃，坐於車內之被告丙○○見狀立即下車，並與被告戊○○及甲○○發生互毆，嗣因民眾報警處理，經警方趕抵現場，被告丁○○與丙○○欲駕車離去時，被告己○○（俟到案後另行審結）與被告戊○○之子即被告子
    ○○暨壬○○猶持棒球敲毀車號ＤＪ—一二七九號自小客車之擋風玻璃，造成該
    自小客車前、後擋風玻璃破裂毀損，足生損害於丁○○，己○○並趁該車玻璃破
    掉時，將手伸進車窗內出拳毆打坐在右前座之被告即告訴人丙○○，被告子○○
    亦趁機伸手毆打被告即告訴人丁○○左眼，造成告訴人丁○○因本件互毆受有臉
    部撕裂傷及左上肢擦傷之傷害；告訴人丙○○受有頭部外傷及右上、下肢擦傷之
    傷害；戊○○受有頭皮、顏面、及口內撕裂傷與左上肢挫傷之傷害。因認被告戊○○、乙○○、癸○○、丑○○、子○○、甲○○、辛○○共同涉有刑法第二百
    七十七條第一項之傷害罪嫌；被告乙○○、子○○、壬○○等人共同涉有刑法第
    三百五十四條之毀損罪嫌云云。
二、按告訴乃論之罪，告訴人於第一審辯論終結前得撤回其告訴；又告訴乃論之罪，
    對於共犯之一人撤回告訴，其效力及於其他共犯；又告訴經撤回者，應諭知不受
    理之判決，刑事訴訟法第二百三十八條第一項、第二百三十九條第一項前段、第
    三百零三條第三款分別定有明文。查本件告訴人丁○○、丙○○告訴被告戊○○
    、乙○○、癸○○、丑○○、子○○、甲○○、辛○○共同涉有刑法第二百七十
    七條第一項之傷害罪及被告乙○○、子○○、壬○○等人共同涉有刑法第三百五
    十四條之毀損罪案件，起訴書認係分別觸犯刑法第二百七十七條第一項及第三百
    五十四條罪名，依同法第二百八十七條前段及第三百五十七條規定，均須告訴乃
    論。茲據告訴人丁○○、丙○○於九十一年十二月二十日審理期日當庭撤回對被
    告壬○○及被告甲○○之告訴，依照首開說明，告訴人丁○○、丙○○對所訴傷
    害共犯之一人被告甲○○及告訴人丁○○對所訴毀損共犯之一人被告壬○○撤回
    告訴，其效力及於其他傷害共犯乙○○、癸○○、丑○○、子○○、辛○○（戊○○部分已如前述）；及其他毀損共犯乙○○、子○○（被告己○○部分俟到案
    後另行審結），是本件此部分爰不經言詞辯論，逕就被告乙○○、癸○○、丑○○、子○○、甲○○、辛○○被訴傷害及被告乙○○、子○○、壬○○被訴毀損
    部分為不受理判決之諭知。
據上論斷，應依到事訴訟法第二百九十九條第一項、第三百零一條第一項前段、第三
百零三條第三款、第三百零七條，刑法第二十八條、第二百七十七條第一項、第四十
七條、第四十一條第一項，罰金罰鍰提高標準條例第一條前段、第二條，判決如主文
。
本案經檢察官劉憲英、賴慶祥到庭執行職務
中      華      民      國    九十二    年     十     月    三十    日
                                  臺灣宜蘭地方法院刑事第三庭
                                          審判長法  官  林  惠  玲
                                                法  官  辜  漢  忠
                                                法  官  郭  顏  毓
右正本證明與原本無異。
如不服本判決，應於送達後十日內，向本院提出上訴狀(須附繕本)。
                                                書記官  李  佳  惠
中      華      民      國    九十二    年     十     月    三十    日
附錄法條：
中華民國刑法第二百七十七條 (普通傷害罪)
傷害人之身體或健康者，處三年以下有期徒刑、拘役或一千元以下罰金。
犯前項之罪因而致人於死者，處無期徒刑或七年以上有期徒刑；致重傷者，處三年以
上十年以下有期徒刑。


司法院資訊處製作；財團法人民間司法改革基金會備份。
